# 陈老师，关于长期应收款计提坏账的问题

提问人：shengmeiqin 时间：2023-03-11 17:27:59
陈老师，您好，关于长期应收款计提坏账的问题
企业分期收款发出商品，合同中存在重大融资成分，企业按照假定客户在取得商品控制权时即以现金支付的应付金额确定交易价格。该交易价格与合同对价之间的差额，应当在合同期间内采用实际利率法摊销，确认长期应收账款。
问题 1 ：长期应收账款是否应计提坏账准备
问题 2 ：企业在确认长期应收款时，按照应收账款预期损失率计提了坏账准备，我们认为长期应收款应单独计量信用减值损失率，按照测算的预计信用减值损失率体提坏账准备 。
问题 3 ：企业要改变长期应收款计提坏账准备方法，只对长期应收款逾期的部分计提还账准备，是否属于会计估计变更还是会计政策变更。

回答人：chenyiwei
1 、长期应收账款也会面临因债务人信用风险导致全部或部分应收款项不能收回的风险，因此也需要确认信用减值损失。
2 、长期应收款应单独计量信用减值损失率，按照测算的预计信用减值损失率体提坏账准备。但要注意：由于会同约定的账期很长，因此不能简单地依据基于发生日的账龄来测算减值，更有效的是使用“逾期账龄”，即已逾期天数来计算。
3 、实务中可以认为是会计估计变更。